sv: Bearbetningsmetod för säd: Fermenterad; Flingad; Snabb; Parboiled; Förkokt; Rostad; Valsad; Groddad; Klippt; Annan
tr: Tahıl işleme yöntemi-: Fermente; Ezilmiş; Hazır; Haşlanmış; Önceden pişirilmiş; Kavrulmuş; Haddelenmiş; Filizlenmiş; Çelik kesim; Diğer
pl: Metoda przetwarzania zboża: Fermentowane; Płatkowane; Błyskawiczne; Parboiled; Wstępnie gotowane; Prażone; Gniecione; Kiełkowane; Cięte; Inna
pt-BR: Método de processamento de grãos: Fermentado; Em flocos; Instantâneo; Parboilizado; Pré-cozido; Torrado; Laminado; Germinado; Cortado em aço; Outro
zh-TW: 穀物加工方式: 發酵; 壓片; 即食; 預煮; 熟化; 烘焙; 輾壓; 發芽; 鋼切; 其他
ja: 穀物加工方法: 発酵; フレーク; インスタント; パーボイル; プレクック; ロースト; 圧延; 発芽; スチールカット; その他
fr: Procédé de traitement des céréales: Fermenté; En flocons; Instantané; Étuvé; Précuit; Grillé; Roulé; Germé; Concassé; Autre
ko: 곡물 가공 방식: 발효; 플레이크; 인스턴트; 파보일드; 프리쿡; 로스팅; 롤드; 발아; 스틸컷; 기타
da: Forarbejdningsmetode for korn: Fermenteret; I flager; Instant; Parboiled; Forkogt; Ristet; Valset; Spiret; Steel-cut; Anden
es: Método de procesamiento de granos: Fermentado; En hojuelas; Instantáneo; Vaporizado; Precocido; Tostado; Rolado; Germinado; Cortado al acero; Otro
el: Μέθοδος επεξεργασίας σιτηρών: Ζυμωμένο; Σε νιφάδες; Στιγμιαίο; Υγροθερμικής επεξεργασίας (Parboiled); Προμαγειρεμένο; Ψημένο; Νιφάδες (Rolled); Φυτρωμένο; Κομμένο σε μύλο (Steel-cut); Άλλο
hu: Gabona feldolgozási módja: Erjesztett; Pelyhesített; Instant; Előgőzölt; Előfőzött; Pörkölt; Lapított; Csíráztatott; Vágott; Egyéb
vi: Phương pháp chế biến hạt ngũ cốc: Lên men; Dạng vảy; Ăn liền; Đồ; Nấu chín sẵn; Rang; Cán mỏng; Nảy mầm; Cắt vụn (Steel-cut); Khác
en: Grain processing method: Fermented; Flaked; Instant; Parboiled; Pre-cooked; Roasted; Rolled; Sprouted; Steel-cut; Other
pt-PT: Método de processamento dos cereais: Fermentado; Em flocos; Instantâneo; Vaporizado; Pré-cozinhado; Torrado; Laminado; Germinado; Cortado em aço; Outro
sk-SK: Spôsob spracovania obilia: Fermentované; Vločkované; Instantné; Parboiled; Predvarené; Pražené; Valcované; Naklíčené; Oceľou rezané; Iné
de: Getreideverarbeitungsmethode: Fermentiert; Geflockt; Instant; Parboiled; Vorgekocht; Geröstet; Gewalzt; Gekeimt; Steel-Cut; Andere
it: Metodo di lavorazione dei cereali: Fermentato; In fiocchi; Istantaneo; Parboiled; Precotto; Tostato; Laminato; Germogliato; Spezzato; Altro
bg-BG: Метод за обработка на зърно: Ферментирало; На люспи; Инстантно; Бланширано; Предварително сварено; Печено; Пресовано; Покълнало; Рязани; Друго
ro-RO: Metoda de procesare a cerealelor: Fermentat; Sub formă de fulgi; Instant; Prefiert; Gătit în prealabil; Prăjit; Laminat; Încolțit; Tăiat; Altele
nl: Graanverwerkingsmethode: Gefermenteerd; Gevlokt; Instant; Parboiled; Voorgekookt; Geroosterd; Geplet; Ontkiemd; Gesneden; Anders
hr-HR: Metoda obrade žitarica: Fermentirano; U pahuljicama; Instant; Parboiled; Prethodno kuhano; Prženo; Valjano; Klijano; Rezano; Ostalo
sl-SI: Način predelave žit: Fermentirano; V kosmičih; Instant; Parboiled; Predhodno kuhano; Praženo; Valjano; Kaljeno; Grobo rezano; Drugo
nb: Behandlingsmetode for korn: Fermentert; I flak; Instant; Parboiled; Forkokt; Røstet; Valset; Spiret; Steel-cut; Annet
lt-LT: Grūdų apdorojimo būdas: Fermentuota; Dribsnių pavidalo; Greitai paruošiama; Apvirta garuose; Iš anksto apvirta; Skrudinta; Valcuota; Daiginta; Skaldyta; Kita
cs: Způsob zpracování obilí: Fermentováno; Vločkováno; Instantní; Předvařeno (parboiled); Předvařeno; Praženo; Válcováno; Naklíčeno; Řezáno (ocelovým ostřím); Ostatní
zh-CN: 谷物加工方法: 发酵; 压片; 即食; 半熟; 预煮; 烘焙; 压延; 发芽; 钢切; 其他
th: วิธีการแปรรูปธัญพืช: หมัก; แฟลก (ทำเป็นแผ่น); สำเร็จรูป; ข้าวนึ่ง/ข้าวกล้องงอก; ปรุงสุกแล้ว; คั่ว; รีดแบน; เพาะงอก; สับด้วยใบมีดเหล็ก; อื่นๆ
ru: Метод обработки зерна: Ферментированное; В хлопьях; Быстрого приготовления; Пропаренное; Предварительно приготовленное; Обжаренное; Плющеное; Пророщенное; Дробленое (стальной резки); Другое
fi: Viljan käsittelymenetelmä: Fermentoitu; Hiutaloitu; Pika; Esikeitetty; Esikypsennetty; Paahdettu; Litistetty; Idätetty; Teräsleikattu; Muu